臺灣板橋地方法院刑事判決　　　　　　96年度交簡上字第74號
上　訴　人　臺灣板橋地方法院檢察署檢察官
被　　　告　乙○○
上列上訴人因公共危險案件，不服本院九十六年度交簡字第五六
號中華民國九十六年四月二十七日第一審判決（聲請案號：九十
六年度偵字第五八二九號）提起上訴，本院管轄之第二審合議庭
判決如下：
    主  文
原判決撤銷。
乙○○服用酒類，不能安全駕駛動力交通工具而駕駛，累犯，處
拘役伍拾伍日，如易科罰金，以新台幣壹仟元折算壹日。減為拘
役貳拾柒日，如易科罰金，以新台幣壹仟元折算壹日。
    事  實
一、乙○○前因犯公共危險罪，經臺灣桃園地方法院於民國九十
    三年一月十八日以九十二年度壢交簡字第一四九０號判處罰
    金一萬八千元確定；復因犯公共危險罪，經臺灣新竹地方法
    院於九十三年八月五日以九十三年度竹交簡字第三二四號判
    處有期徒刑三月確定，並於九十三年九月三十日易科罰金執
    行完畢；詎猶不知悔改，復於九十六年三月七日十五時許，
    在臺北縣五股工業區某餐廳飲酒後，已達不能安全駕駛動力
    交通工具之程度，竟仍駕駛車號Ｒ四─一八五七號自小客車
    ，沿臺北縣新莊市○○○路往五股五工五路方向行駛。嗣於
    同日十六時許，行至臺北縣新莊市○○○路與中港一橋路口
    時，因酒後反應能力低落，其自小客車之左後方擦撞沿臺北
    縣新莊市○○○路往高速公路方向、由丙○○駕駛之車號三
    二五二─ＤＹ號自小客車之左前方（未致人受傷）。嗣於同
    日十六時三十分許，在臺北縣新莊市○○路一號，經丙○○
    緊跟在後報警查獲，並於同日十九時四十五分許，測得其呼
    氣所含酒精濃度高達每公升０‧六毫克，始悉上情。
二、案經臺北縣政府警察局蘆洲分局報告臺灣板橋地方法院檢察
    署檢察官偵查後聲請以簡易判決處刑。
    理  由
一、上揭犯罪事實，業經被告乙○○坦承不諱，核與三二五二─
    ＤＹ號駕駛人丙○○指訴情節相符，復經證人即臺北縣政府
    警察局蘆洲分局警員甲○○證稱：「勤務中心打電話告知我
    在臺北縣五股鄉工商展覽中心有發生車禍，我去現場處理時
    看到丙○○（即三二五二─ＤＹ小客車駕駛人）一個人而已
    ，他告訴我有車禍，我問另外壹台車在何處，這時我看到被
    告的車子停在路的對面，我就過去找被告，當時被告沒有在
    車子上，當時他在打電話，我就過去問被告有沒有發生車禍
    ，之後我就將被告和丙○○都帶回派出所做酒測。因為派出
    所人手不足，大部分都是我一個人在處理，我是先對丙○○
    做酒測，並帶丙○○去車禍現場拍照，我們（指警員與丙○
    ○）先去看現場，看完現場後，再製作丙○○的筆錄，而被
    告一直留置在五工派出所。被告比較慢做酒測，因為被告有
    一點會害怕，有一點在拖的樣子，後來被告還是同意做酒測
    ，這時我們的酒測機器剛好壞掉，我就帶被告去蘆洲派出所
    做酒測，因為當時正好下班的時間，路上車子很多，開車到
    蘆洲派出所大約要四十分。被告的酒後生理協調平衡檢測紀
    錄表，是我對被告製作的，被告被告每項檢測都合格，但因
    為當時已經是晚上八點十分了，已經過了好幾個鐘頭我無法
    判定能否安全駕駛，所以才沒有勾選該項目等語（見本院卷
    第三十七頁至四十頁）屬實。此外另有道路交通事故調查報
    告表(一)(二)、道路交通事故現場圖、酒精測定紀錄表、汽機車
    駕駛人酒後生理協調平衡檢測記錄表、臺北縣政府警察局舉
    發違反道路交通管理事件通知單各一紙，現場及肇事車輛照
    片十一張在卷可稽。被告雖通過酒後生理協調平衡之檢測，
    然係在被告飲酒後約四至五小時，才製作之檢測，且被告之
    呼氣所含酒精濃度仍高達每公升０‧六毫克，應認被告酒後
    駕車已對他人生命、財產造成具體危險，事證明確，被告犯
    行堪予認定。
二、原審認被告犯行明確，以被告所為係犯刑法第一百八十五條
    之三之公共危險罪，並審酌被告前已二度因酒醉駕車之公共
    危險案件經判決有罪確定之素行、手段、所生危害及犯罪後
    態度等一切情狀，量處拘役五十五日，並諭知易科罰金之折
    算標準，認事用法，核無不合，量刑亦屬妥適。檢察官提起
    上訴，上訴意旨略以被告所為已對他人生命、財產造成具體
    危險，應予嚴懲，原審量刑過輕固非有理由。惟查被告犯罪
    後，中華民國九十六年罪犯減刑條例業已制定，經總統於九
    十六年七月四日公布，同月十六日生效施行，被告犯罪時間
    ，係在九十六年四月二十四日以前，所犯之罪核諸中華民國
    九十六年罪犯減刑條例第二條第一項、第三條之規定，合於
    減刑條件，依該條例第七條規定，應於裁判時減其宣告刑。
    原審於上開減刑條例制定後，因未及審酌適用該條例規定併
    予以減刑等部分，尚有未洽，原審判決既有上開可議之處，
    故應由本院將原審判決撤銷，另為適當之判決。爰審酌被告
    前已二度因酒醉駕車之公共危險案件經判決有罪確定之素行
    、所生危害及犯罪後坦承犯行，雖被追撞，但仍與三二五二
    ─ＤＹ小客車駕駛人丙○○達成和解，由被告支付丙○○之
    損失，犯後態度尚佳等情狀，量處如主文所示之刑及諭知如
    易科罰金之折算標準，復就其上開犯罪之宣告刑，依前述減
    刑條例第二條第一項第三款規定減其宣告刑二分之一，並諭
    知易科罰金之折算標準。
三、末查，檢察官於本院準備程序終結，並已定審理期日後，始
    聲請傳訊證人即車號三二五二─ＤＹ小客車駕駛人丙○○，
    待證事實為：被告闖紅燈（見本院第三十三之一頁補充理由
    書）。然查證人丙○○於偵查中已結證稱，被告闖紅燈而肇
    致本件車禍（見偵卷第四十八頁），雖檢察官於本院改稱，
    其實傳訊證人丙○○的理由是要了解被告和證人發生車禍的
    時候，被告的車身是否有搖晃，或是證人有發現被告當時的
    行車情形有其他異常的情況，認有傳訊之必要等語。惟本院
    認被告酒後駕車，並對他人生命、財產造成具體危險，已如
    前述，無再行傳訊證人丙○○之必要，附此敘明。
據上論斷，應依刑事訴訟法第四百五十五條之一第一項、第三項
、第三百六十九條第一項前段、第三百六十四條、第二百九十九
條第一項前段，刑法第一百八十五條之三、第四十七條第一項、
第四十一條第一項前段，刑法施行法第一條之一第一項、第二項
前段，中華民國九十六年罪犯減刑條例第二條第一項第三款、第
七條、第九條，判決如主文。
本案經檢察官黃仙宜到庭執行職務。
中　　華　　民　　國　　96　　年　　9 　　月　　14　　日
                  交通法庭審判長法　官  潘  翠  雪
                                法　官  王  士  珮
                                法　官  絲  鈺  雲
上列正本證明與原本無異。
不得上訴。
                                書記官  江  文  彬
中　　華　　民　　國　　96　　年　　9 　　月　　14　　日
